【裁判字號】    94,訴,378
【裁判日期】    950523
【裁判案由】    違反廢棄物清理法等
【裁判全文】
臺灣苗栗地方法院刑事判決               94年度訴字第378號
公  訴  人  臺灣苗栗地方法院檢察署檢察官
被      告  甲○○
上列被告因違反廢棄物清理法等案件，經檢察官提起公訴（93年
度偵字第3810號）及移送併案（94年度偵字第3762、4913號），
本院依簡式審判程序判決如下：
    主  文
甲○○共同連續未經主管機關許可，提供土地回填廢棄物，處有
期徒刑壹年伍月。扣案之鐵板陸塊沒收。
    犯罪事實及理由
一、犯罪事實：
    甲○○未經主管機關之許可，基於概括之犯意，連續為下列
    行為：
（一）先於民國93年10月14日，以每日新台幣（下同）6000元之
      代價，僱請乙○（另行審結），兩人基於犯意聯絡，擅自
      在位於苗栗縣後龍鎮○○○段5191、5200地號附近之未登
      記公有山坡地保安林內，由乙○於上述雇用當天，操作挖
      土機整地並開挖長、寬、深各約15公尺、5 公尺、6 公尺
      之坑洞，並於現場舖設甲○○所有之鐵板6 塊，提供給不
      明人士回填廢磚塊、廢塑膠、廢木板、水泥等廢棄物。
（二）又自民國93年間之某日起，借用由黃慶文、黃火吉向國有
      財產局所承租、做為種植農作物用之苗栗縣後龍鎮○○○
      段4934、4936地號國有土地，以不詳代價提供予不明人士
      將廢磚塊、廢塑膠、廢木板等廢棄物回填於上開土地。其
      後苗栗縣政府環境保護局接獲民眾檢舉，於94年2 月22日
      會同有關單位前往上址進行抽挖，發現該處埋有大量廢木
      材、廢塑膠、廢磚塊，乃依廢棄物清理法之規定命甲○○
      於94年6 月2 日前將所掩埋之廢棄物自行清理完畢，甲○
      ○竟自行焚燒後雇工原地掩埋。
二、證據名稱：
（一）犯罪事實(一)部分
   1、被告於偵、審中之自白。
   2、共同被告乙○於偵、審中之供述及證述。
   3、證人即國有財產局臺灣中區辦事處新竹分處課員張君清、
      郭旭倩及證人即行政院農業委員會林務局新竹林區管理處
      海岸林工作站技術士徐國仁於警詢之證述。
   4、苗栗縣環境保護局環境保護工作紀錄表（工作時間：93年
      10月15日20時10至21時30分）。
   5、苗栗縣政府、後龍鎮公所、大山派出所93年10月15日17時
      30分現場會勘紀錄。
   6、新竹區管理處桃園縣海岸林工作站、大山派出所93年10月
      16日中午12時會勘紀錄。
   7、檢察官於94年1 月20日現場勘驗筆錄。
   8、苗栗縣政府94年1月29日府農林字第0940005297號函。
   9、苗栗縣竹南地政事務所94年3月30日土地複丈成果圖。
  10、先後蒐證照片26張及6張。
  11、扣案之挖土機1輛、鐵板6塊。
（二）犯罪事實(二)部分
   1、被告於偵、審中之自白。
   2、證人黃清發、黃火吉、黃士峰於偵查中之證述。
   3、苗栗縣環境保護局94年3 月15日環廢字第0940004390號執
      行違反廢棄物清理法案件處分書。
   4、苗栗縣事業廢棄物處理稽查紀錄工作單及蒐證照片7 張及
      會勘照片5 張（稽查時間：94年2 月22日）。
   5、後龍鎮○○○段4934、4936地號之土地登記謄本。
      檢察官現場勘驗筆錄2 份及現場開挖情形照片14張（94年
      12 月26 日、95年3 月21日各1 份）
   6、苗栗縣竹南地政事務所94年12月29日土地複丈成果圖。
三、量刑之理由
    審酌被告先前僅有業務過失致死之前科，經判處有期徒刑 8
    月，緩刑3 年，緩刑期滿未經撤銷緩刑，依法刑之宣告均失
    其效力（刑法第76條參照），此有臺灣高等法院被告前案紀
    錄表可憑，可認被告品行並非不佳；本案所為提供土地回填
    廢棄物之犯行，對於環境衛生造成一定之影響，其中犯罪事
    實(二)部分，經命自行清理，竟以焚燒雇工掩埋之方式加以敷
    衍，十分不值取；於本院審理期間亦曾有一段時間否認犯行
    ，令公訴人多方補充蒐集證據，耗費司法調查資源，亦缺乏
    悔改誠意，所幸最後尚知認罪，避免進一步之無益程序勞費
    等一切情狀，量處如主文所示的刑罰。檢察官雖然請求判處
    被告有期徒刑1 年10月，但因本罪的法定最低刑原本即較高
    （有期徒刑1 年以上），斟酌相同情節案件之一般量刑現況
    ，上述求刑略嫌過重，故予以適當調減，附帶在此說明。
四、應適用之法條：
（一）刑事訴訟法第273 條之1 第1 項、第299 條第1 項前段、
      第310 條之2 、第454 條第1 項。
（二）森林法第51條第1項。
（三）山坡地保育利用條例第34條第1項。
（四）廢棄物清理法第46條第1項第3款。
（五）刑法第11條前段、第28條、第55條、第56條、第38條第1
      項第2款。
五、本判決係依刑事訴訟法第310 條之2 、第454 條第1 項製作
    ，依法僅記載當事人欄、主文、犯罪事實、證據名稱以及應
    適用之法條。關於量刑部分，因兩造有所爭執，併予記載其
    理由。如不服本判決，應於判決送達之日起10日內，向本院
    提起上訴。
本案經檢察官林映姿到庭執行職務。
中    華    民    國    95    年    5     月    23    日
                  刑事第一庭  法  官  蔡 志 宏
以上正本證明與原本無異。
                              書記官  楊 慧 萍
中    華    民    國    95    年    5     月    26    日
附記論罪之法條全文：
山坡地保育利用條例第10條：
在公有或他人山坡地內，不得擅自墾殖、占用或從事前條第一款
至第九款之開發、經營或使用。
山坡地保育利用條例第34條第1項:
違反第10條規定者，處6 月以上5 年以下有期徒刑，得併科新台
幣60萬元以下罰金。
森林法第51條第1項
於他人森林或林地內，擅自墾殖或占用者，處6 月以上5 年以下
有期徒刑，得併科新台幣60萬元以下罰金。
廢棄物清理法第46條第1項第3款:
有下列情形之一者，處1 年以上5 年以下有期徒刑，得併科新臺
幣300萬元以下罰金：
3  未經主管機關許可，提供土地回填、堆置廢棄物。


司法院資訊處製作；財團法人民間司法改革基金會備份。
